臺灣彰化地方法院刑事判決　　　　　　　 94年度訴字第846號
公　訴　人　臺灣彰化地方法院檢察署檢察官
被　　　告　甲○○
上列被告因違反毒品危害防制條例案件，經檢察官提起公訴（94
年度毒偵字第1838號），本院依刑事訴訟法第273條之1第1項之
規定，裁定改依簡式審判程序判決如下：
    主  文
甲○○連續施用第壹級毒品，累犯，處有期徒刑壹年肆月，扣案
之海洛因殘渣袋壹個及注射針筒伍支，均沒收銷燬之；又施用第
貳級毒品，累犯，處有期徒刑捌月；主刑部分，應執行有期徒刑
壹年拾月。
    事  實
一、甲○○前有違反麻醉藥品管理條例及犯妨害自由罪等犯罪記
    錄，素行不良。其另因施用第二級毒品安非他命案件，經本
    院裁定送觀察、勒戒後，認為有繼續施用毒品之傾向，另經
    本院裁定送強制戒治期滿後，由臺灣彰化地方法院檢察署檢
    察官於民國89年1月17日，以89年度戒毒偵字第66號、第67
    號、第68號、第69號為不起訴處分確定，復因施用毒品案件
    ，除經本院依聲請將其裁定送強制戒治外，另由台灣彰化地
    方法院檢察署檢察官依法對之提起公訴，並經本院於89年6
    月30日，以89年度訴字第302號判處有期徒刑8月、5月，應
    執行有期徒刑1年，嗣經上訴臺灣高等法院臺中分院後，經
    臺灣高等法院臺中分院於89年11月15日，以89年度上訴字第
    1855號判處有期徒刑10月、7月，應執行有期徒刑1年2月確
    定。而其強制戒治於執行滿3個月後，因戒治成效良好，經
    評定認為無繼續戒治之必要，再經本院裁定停止戒治並宣告
    其所餘戒治期間內付保護管束後，於89年11月27日即因停止
    戒治而出所，惟其於上開停止戒治付保護管束期間，又因施
    用毒品案件，再經本院於90年6月19日，以90年度訴字第493
    號判處有期徒刑1年2月、8月，應執行有期徒刑1年8月確定
    。其又因犯偽造文書案件，另經本院於91年2月7日，以90年
    度易字第1804號判處有期徒刑5月，如易科罰金，以300元折
    算一日確定，後另經本院裁定將90年度易字第1804號（偽造
    文書）與前開90年度訴字第493號決判（施用毒品）合併定
    其執行刑有期徒刑2年確定後，再與前開臺灣高等法院臺中
    分院以89年度上訴字第1855號判決接續執行，甫於93年12
    月11日始因縮短刑期執行完畢而出監。惟其仍不知悔改，復
    基於施用第一級毒品海洛因之概括犯意，94年2月下旬某日
    起，至94年4月26日凌晨5時許止（起訴書載為自94年2月間
    某日起，至94年4月6日22時許止），在其位於彰化縣彰化市
    ○○里○○路78號之住所處房間內等地，以使用扣案之注射
    針筒注射血管，或將海洛因摻入香煙後點燃吸食之方式，連
    續施用第一級毒品海洛因多次，平均1星期施用1次；其另基
    於施用第二級毒品安非他命之犯意，於94年4月5日上午10
    時許，亦在其上開之住所處，以將安非他命置於鋁箔紙上點
    火燒烤之方式，施用第2級毒品安非他命1次（鋁箔紙已據甲
    ○○丟棄而滅失），嗣於94年4月7日上午10時10分許，為警
    持搜索票至其前揭住所將之查獲，並當場扣得已使用過注射
    針筒5支及海洛因殘渣袋1個，經本院開庭審理後，始知上情
    。
二、案經彰化縣警察局彰化分局報告臺灣彰化地方法院檢察署檢
    察官偵查起訴。
    理  由
一、訊據被告甲○○對其前揭連續施用第一級及施用第二級毒品
    之犯罪事實均坦白承認，且其為警查獲時，經警採集其尿液
    送驗，檢驗結果確呈嗎啡及甲基安非他命陽性反應，此有彰
    化縣衛生局煙毒尿液檢驗成績書1紙附卷可稽，並有使用過
    之注射針筒5支及海洛因殘渣袋1個扣案可相佐證；此外，復
    有刑案資料查註紀錄表、全國施用毒品案件紀錄表及上述臺
    灣高等法院臺中分院89年度上訴字第1855號及本院90年度訴
    字第493號判決書各一份在卷可考，足認其自白與事實相符
    而得採信，是被告犯行堪予認定，應依法予以論科。
二、核被告甲○○所為，係犯毒品危害防制條例第10條第1項、
    第2項之施用第一級、第二級毒品罪。其施用毒品前、後持
    有毒品及專供施用毒品器具之行為，已為其施用毒品犯行所
    吸收，不另論處。又其先後多次施用第1級毒品海洛因之行
    為，時間緊接、所犯構成要件相同，顯係基於概括犯意而為
    之，應依連續犯之規定論以一罪，並依法加重其刑。公訴人
    雖僅就被告自94年2月間某日起，至94年4月6日22時許止之
    施用第一級毒品犯行提起公訴，另其後未據起訴之施用第一
    級毒品犯行，除已據公訴人請求併案審理外，因此未據起訴
    之施用毒品犯行本與起訴有罪部分具有連續犯之裁判上一罪
    之關係，本院自均得併予審理。再被告前因施用毒品案件，
    經臺灣高等法院臺中分院以89年度上訴字第1855號判處應執
    行有期徒刑1年2月確定，又因施用毒品案件，再經本院以90
    年度訴字第493號判處應執行有期徒刑1年8月確定，復因偽
    造文書案件，經本院以90年度易字第1804號判處有期徒刑5
    月，如易科罰金，以300元折算一日確定，後另經本院裁定
    將前開90年度易字第1804號與90年度訴字第493號決判合併
    定其執行刑有期徒刑2年確定後，再與前開臺灣高等法院臺
    中分院以89年度上訴字第1855號接續執行，甫於93年12月11
    日始因縮短刑期執行完畢而出監，此有臺灣彰化地方法院檢
    察署被告之刑案資料查註紀錄表在卷可參，其於受有期徒刑
    之執行完畢後，五年以內再犯本件有期徒刑以上之罪，為累
    犯，二罪均應依法加重其刑，其施用第一級毒品之罪部分並
    遞加之。其所犯二罪間，犯意各別、行為互殊，應分別論罰
    。爰審酌被告犯罪之動機、目的、方法、手段、所生危害，
    其前有多次犯罪記錄，復因施用毒品，經送戒毒處分及判決
    徒刑後，卻仍未能改其施用毒品之惡習，顯係欠缺戒除毒癮
    之決心，品行惡劣，難予輕縱，及其犯後對其犯行坦白承認
    ，態度尚稱良好等一切情狀，分別量處如主文所示之刑，並
    定其應執行之刑，以示懲儆。至扣案海洛因殘渣袋1個，因
    其上其附著之毒品已難以析離，自應全部視為毒品，與扣案
    之注射針筒5支，係被告所有，且專供其施用第1級毒品海洛
    因之器具，業據被告供明在卷，均應依同條例第18條第1項
    前段宣告沒收並諭知銷燬之。至被告施用第二級毒品所用之
    鋁箔紙，已據被告丟棄而滅失，本院自無從併與宣告沒收，
    附此敘明。
三、據上論斷，應依刑事訴訟法第273條之1第1項、第299條第1
    項前段，毒品危害防制條例第10條第1項、第2項、第18條第
    1項前段，刑法第11條前段、第56條、第47條、第51條第5款
    ，判決如主文。
本案經檢察官林裕斌到庭執行職務。
中　　華　　民　　國　　94　　年　　5 　　月　　31　　日
                  刑事第一庭      法　官  葛永輝
以上正本證明與原本無異。
如不服本判決，應於判決送達後10日內，向本院提出上訴狀（須
附繕本）。
中　　華　　民　　國　　94　　年　　6 　　月　　6 　　日
                                  書記官  施惠卿
毒品危害防制條例第10條
施用第1級毒品者，處6月以上5年以下有期徒刑。
施用第2級毒品者，處3年以下有期徒刑。
